# 请问股改的时候是必须需要律师出具法律意见书吗？

提问人：mrlf 时间：2011-01-19 09:01:39
请问股改的时候 是必须需要律师出具法律意见书吗？ 这是哪个部门或文件的规定？ 谢谢！

回答人：chenyiwei
你说的“股改”具体是指什么？有限责任公司整体变更为股份有限公司，应当没有单独就整体变更事项出具法律意见书的要求。国有企业改制的，按相关主管部门对改制的规定办理。